【裁判字號】    95,訴,989
【裁判日期】    950425
【裁判案由】    毒品危害防制條例
【裁判全文】
臺灣高雄地方法院刑事判決               95年度訴字第989號
公  訴  人  臺灣高雄地方法院檢察署檢察官
被      告  乙○○
                      1弄98.
                    （另案於台灣高雄第二監獄執行中）
上列被告因毒品危害防制條例案件，經檢察官提起公訴（95年度
毒偵字第857、1496 號），嗣因被告就被訴事實為有罪之陳述，
本院並聽取當事人之意見後，改依簡式審判程序進行，判決如下
：
    主  文
乙○○連續施用第一級毒品，累犯，處有期徒壹年。扣案附表編
號一所示第一級毒品海洛因沒收銷燬之、附表編號二所示之物均
沒收。
    事  實
一、乙○○(1)於民國91年間，因施用毒品案件，經本院以91年度
    毒聲字第3292號裁定送觀察勒戒，因有繼續施用毒品傾向，
    再經本院以91年度毒聲字第6450號裁定強制戒治，於92年3
    月28日停止戒治出屏東戒治所，於92年9 月27日強制戒治期
    滿執行完畢，並經台灣高雄地方法院檢察署檢察官提起公訴
    ，經本院以91年度訴字第3147號判處有期徒刑10月確定；(2)
    復於93年間，因施用毒品案件，經本院以93年度訴字第903
    號判處有期徒刑8 月確定，前揭(1)(2)罪接續執行，於94年1
    月20日縮短刑期假釋出監，於94年5 月3 日假釋期滿未經撤
    銷，視為執行完畢。詎其仍未戒除毒癮，竟基於施用第一級
    毒品海洛因之概括犯意，於上開強制戒治期滿釋放後之5 年
    內，於95年1月10日晚間7時許及同年1月27日中午12 時許，
    在其位於高雄縣鳳山市○○○路338 巷4 之3 號租屋處，以
    將海洛因摻入蒸餾水中用針筒注射之方式，連續施用第一級
    毒品海洛因2 次，嗣分別為警於如附表所示之時間、地點盤
    查或搜索，並經採集其尿液及扣得附表所示第一級毒品海洛
    因、施用工具而查獲。
二、案經高雄縣政府警察局鳳山分局報告台灣高雄地方法院檢察
    署檢察官偵查起訴。
    理  由
壹、程序方面：
    按本件被告乙○○所犯係死刑、無期徒刑、最輕本刑為3 年
    以上有期徒刑以外之罪，其於準備程序就前揭被訴事實為有
    罪之陳述，經受命法官告知簡式審判程序之旨，並聽取其與
    公訴人之意見後，本院認無不得或不宜改依簡式審判程序進
    行之處，爰依刑事訴訟法第273 條之1 第1 項、第284 條之
    1 ，裁定本件由受命法官獨任進行簡式審判程序，合先敘明
    。
貳、實體方面：
一、訊據被告乙○○對於上揭犯罪事實坦承不諱，本院復審酌：
  (一)查被告前於民國91年間，因施用毒品案件，經本院以91 年
    度毒聲字第3292號裁定送觀察勒戒，因有繼續施用毒品傾向
    ，再經本院以91年度毒聲字第6450號裁定強制戒治，於92年
    3 月28日停止戒治出屏東戒治所，於92年9 月27日強制戒治
    期滿執行完畢之事實，有本院被告院內索引卡紀錄表、臺灣
    高等法院被告前案紀錄表、臺灣高雄地方法院檢察署刑案資
    料查註紀錄表各1 份在卷可按。是被告於涉本案之前，業曾
    犯施用毒品，並經強制戒治期滿執行完畢甚明。
  (二)次查，經警將被告於附表編號一、二所示時地遭查獲時所採
    集之尿液送驗結果，均係呈嗎啡陽性反應，此有嫌疑人尿液
    採集編號對照表2 紙、台灣檢驗科技股份有限公司95年1 月
    27日編號KＺ000000000000號、95年2 月20日編號KＺ00000000
    0000號濫用藥物尿液檢驗報告各1 紙附卷可稽。
  (三)又於附表編號一所示時地扣得之海洛因粉末1 包，經送驗結
    果，均係第一級毒品海洛因屬實（淨重0.03公克，空包裝重
    0.12公克），此有法務部調查局調科壹字第220022747 號鑑
    定通知書乙份在卷為佐。
  (四)準此而論，被告之尿液經檢驗結果，既均係呈嗎啡陽性反應
    ，且扣案物品亦檢驗出海洛因陽性反應，顯見被告應有在前
    揭犯罪時間施用第一級毒品海洛因之行為甚明。
二、查海洛因屬毒品危害防制條例第2 條第2 項第1 款所規定之
    第一級毒品，核被告所為，係犯毒品危害防制條例第10條第
    1 項施用第一級毒品罪。被告持有第一級毒品，復進而施用
    ，其持有毒品之低度行為，應為施用第一級毒品之高度行為
    所吸收，不另論罪。被告於95年1 月10日晚間7 時許及同年
    1 月27日中午12時許，先後施用第一級毒品之犯行，時間緊
    接，所犯構成要件相同，顯係基於概括犯意為之，為連續犯
    ，依刑法第56條規定，以一罪論，並加重其刑。又被告(1)於
    民國91年間，因施用毒品案件，經本院以91年度訴字第3147
    號判處有期徒刑10月確定；(2)復於93年間，因施用毒品案件
    ，經本院以93年度訴字第903 號判處有期徒刑8 月確定，前
    揭(1)(2)罪接續執行，於94年1 月20日縮短刑期假釋出監，於
    94年5 月3 日假釋期滿未經撤銷，視為執行完畢之事實，有
    台灣高等法院被告前案紀錄表可稽，被告於有期徒刑執行完
    畢後5 年以內，再犯本件有期徒刑以上之罪，為累犯，應依
    刑法第47條規定加重其刑，並依法遞加重之。
三、本院審酌被告施用毒品，足以戕害其身心，滋生其他犯罪，
    惡化治安，嚴重損及公益，且被告前曾犯施用毒品，經強制
    戒治期滿，復因施用毒品案件，甫經台灣高等法院高雄分院
    於94年12月29日以94年度上訴字第1762號判處有期徒刑11月
    ，竟於95年1 月10日、27日再為本件施用毒品犯行，顯見其
    不思悔改，自制力亦顯不佳；惟另考量被告於犯後即能坦承
    犯行，而其施用毒品行為於本質上係屬自我戕害行為，反社
    會性之程度應屬較低等一切情狀，酌情量處如主文所示之刑
    ，以資懲儆。又扣案附表編號一所示之海洛因屬第一級毒品
    ，爰依毒品危害防制條例第18條第1 項前段規定，均併予宣
    告沒收銷燬之（其包裝因包覆該毒品，其上顯留有該毒品之
    殘渣，衡情自難與之剝離，當應整體視之為毒品，連同該包
    裝併予宣告沒收銷燬之）。至鑑驗耗用之第一級毒品海洛因
    既已滅失，自毋庸宣告沒收銷燬。扣案附表編號二所示之注
    射針筒2 支，為被告所有，供施用第一級毒品海洛因所用之
    物，業據被告供明在卷，惟無證據證明係專供施用毒品使用
    ，故非屬毒品危害防制條例第18條第1 項前段規定之專供施
    用毒品之器具，另依刑法第38條第1 項第2 款規定，併予宣
    告沒收。
據上論斷，應依刑事訴訟法第273 條之1 第1 項、第284 條之1
、第299 條第1 項前段，毒品危害防制條例第10條第1 項、第18
條第1 項前段，刑法第11條、第56條、第47條、第38條第1 項第
2款，判決如主文。
本案經檢察官甲○○到庭執行職務。
中    華    民    國    95    年    4     月    25    日
                  刑事第三庭    法  官  郭瓊徽
以上正本證明與原本無異。
如不服本判決，應於收受送達後10日內向本院提出上訴書狀。
中    華    民    國    95    年    4     月    26    日
                                書記官  陳瓊芳
附錄
毒品危害防制條例第十條第一項
    施用第一級毒品者，處六月以上五年以下有期徒刑。
附表
┌───┬────┬──────────┬───────┐
│編  號│查獲時間│查    獲    地   點 │扣  案  物 品 │
├───┼────┼──────────┼───────┤
│1 、94│95年1 月│高雄縣鳳山市○○○路│第一級毒品海洛│
│年度毒│13日下午│336 巷4 號前為警臨檢│因1 包（淨重0.│
│偵字第│4時5分許│盤查                │03公克，空包裝│
│857號 │        │                    │重0.12公克）  │
├───┼────┼──────────┼───────┤
│2 、94│95年1 月│高雄縣鳳山市○○○路│供施打第一級毒│
│年度毒│27日下午│338巷4之3 號租屋處，│品海洛因所用之│
│偵字第│3 時10分│為警持本院核發之搜索│注射針筒2支   │
│1496號│許      │票搜索              │              │
└───┴────┴──────────┴───────┘


司法院資訊處製作；財團法人民間司法改革基金會備份。
